【裁判字號】    90,訴,1613
【裁判日期】    901210
【裁判案由】    槍砲彈藥刀械管制
【裁判全文】
臺灣板橋地方法院刑事判決                          九十年度訴字第一六一三號
    公  訴  人  臺灣板橋地方法院檢察署檢察官
    被      告  甲○○
    選任辯護人  莊乾城
                林清源
右列被告因槍砲彈藥刀械管制案件，經檢察官提起公訴（九十年度偵字第一二五二０
號），本院判決如左：
    主    文
甲○○未經許可，持有可發射子彈具有殺傷力之改造手槍，處有期徒刑壹年陸月，併
科罰金新台幣參萬元，罰金如易服勞役，以新台幣玖佰元即銀元參佰元折算壹日。扣
案之改造手槍壹支（含彈匣壹個，槍枝管制編號0000000000號）、制式半
自動手槍子彈貳顆均沒收。
    事    實
一、甲○○明知自綽號「阿偉」男子收受之之背包內裝有可發射子彈具有殺傷力之仿
    ＢＥＲＥＴＴＡ廠半自動手槍改造之玩具手槍一支（含彈匣壹個，槍枝管制編號
    0000000000號）、制式半自動手槍子彈三顆及第一級毒品海洛因一包
    （毒品部分由檢方另行偵辦中），竟未經許可而持有，嗣於民國（下同）九十年
    七月二十五日上午八時四十分許，在台北縣三重市○○街四十八巷口，為警臨檢
    時當場查獲，並在其所攜帶之背包內，扣得上開改造玩具手槍一支、彈匣一個及
    制式半自動手槍子彈三顆（經送鑑定結果，均具有殺傷力，一顆已因鑑驗而試射
    擊發）、毒品海洛因一包等物  。
二、案經臺北市政府警察局大安分局移送臺灣板橋地方法院檢察署檢察官偵查起訴。
    理  由
一、訊據被告甲○○固不否認於右揭時、地攜帶背包為警查獲之事實，惟矢口否認知
    悉持有之背袋內裝有上開槍彈，辯稱：扣案之槍彈是從背包內起出，但該背包並
    非伊所有，是當時綽號「阿偉」的乙○○丟給伊的，他丟給伊後人就跑掉了，伊
    不知該背包有槍彈云云。經查：（一）證人丙○○於本院審理時固證稱：查獲當
    天，伊與被告及一位叫「阿偉」的人走在路上，突然間遇到警察，那位「阿偉」
    拔腿就跑，並把他所背的背包丟給被告，警察過來即表明身份等語。然經訊據承
    辦警員趙大偉證稱：當天伊等是去辦另一件案子，伊等是在盤查嫌疑犯時，看見
    被告、丙○○及一名男子從巷尾走過，伊等覺得他們行跡可疑，就前往盤查，伊
    當時只講說伊等是分局員警，那名男子即跑掉了，伊並沒有看見那名男子將背包
    丟給被告等語；證人即承辦警員陳柏青證稱：當天伊在現場埋伏時，被告並沒有
    出現在巷內，因此伊沒有看見背包是否由該逃跑男子丟給被告，當時因伊認定背
    包是被告的，所以沒有問，是將被告帶回警局問槍枝來源時，被告才說這包包是
    那逃跑的男子進入巷子時將背包丟給他的，而伊等盤查地點是在這個巷子中間等
    語；證人馬缽賀證稱：那名跑掉的男子是在伊等表示身份時即逃跑等語，並參酌
    證人丙○○在偵查中陳稱：伊不知道槍確實是誰的，但原先由小弟「阿偉」背在
    身上等語（見偵卷第八一頁背面），可知查獲當天「阿偉」交付被告上開背包之
    時點，應在警察表明身份之前。又查緝警員當天是身著便服等情，業據被告供承
    在卷，而「阿偉」在警察未表明身份前，即將內裝有槍彈的背包交付被告，顯非
    為逃避警方查緝而臨時交付。（二）被告甲○○在偵查時雖供稱：當天伊跟丙○
    ○在三重市○○路遇見「阿偉」，剛好駱柏青打電話給丙○○，他說他在綽號「
    姐仔」住處，就相約前往，丙○○請伊開車載她去，「阿偉」說他也認識「姐仔
    」，請伊順便載他一起去云云（見偵卷第五十九背面、第六十頁），惟其所供核
    與證人丙○○在警訊時陳稱：伊是有接到駱柏青打電話給伊說他人在大仁街一名
    宋姓大姐宣，問伊要不要過，且大姐也要問電腦的事，所以伊才會和甲○○相約
    一起去找大姐，伊上車就看見「阿偉」等語（見偵卷第九頁背面）並不相符，再
    佐以「阿偉」在知警方查緝前即將本身應謹慎保管裝有槍彈、毒品之背包交付被
    告，依常理言之，被告與「阿偉」應有相當之信賴關係，是被告辯稱不知上開背
    包內有槍彈云云，顯不可採。（三）上開扣案之手槍及子彈經送內政部警政署刑
    事警察局鑑驗，認係仿ＢＥＲＥＴＴＡ廠半自動手槍製造之金屬玩具手槍，換裝
    土造金屬槍管、槍機而成之改造改造手槍，機械性能良好，可擊發適用子彈，具
    有殺傷力；子彈三顆，均具殺傷力等情，此有該局九十年八月一日刑鑑字第一六
    二五八七號鑑驗通知書附卷可稽，本案事證已明，被告犯行堪以認定。
二、核被告所為，係犯槍砲彈藥刀械管制條例第十一條第四項、第十二條第四項之未
    經許可持有可發射子彈具殺傷力之手槍、子彈罪，被告以一個行為，同時未經許
    可持有可發射子彈具殺傷力之手槍、子彈，而觸犯數罪名，為想像競合犯，應從
    一重之未經許可持有可發射子彈具殺傷力之手槍罪處斷。爰審酌被告之前科素行
    、犯罪之動機、目的、持有可發射子彈具殺傷力之槍彈等，對社會秩序、安寧影
    響甚大，及其犯罪之手段、犯罪後之態度等一切情狀，量處如主文所示之刑及併
    科罰金，並就併科罰金部分諭知易服勞役之折算標準。扣案改造玩具手槍一支（
    含彈匣一個，槍枝管制編號0000000000號）及子彈三顆均具有殺傷力
    ，均為違禁物，均應依法宣告沒收。至其中具有殺傷力之子彈一顆，業於鑑驗時
    實際擊發而失去違禁物性質，不另為沒收之諭知，附予敘明。
據上論斷，應依刑事訴訟法第二百九十九條第一項前段、槍砲彈藥刀械管制條例第十
一條第四項、第十二條第四項、刑法第十一條前段、第五十五條、第四十二條第二項
、第三十八條第一項第一款，罰金罰鍰提高標準條例第二條，現行法規所定貨幣單位
折算新台幣條例第二條，判決如主文。
本案經檢察官黃明絹到庭執行職務。
中      華      民        國          九十      年  十二   月    十     日
                              臺灣板橋地方法院刑事第二庭
                                      法  官  古  秋  菊
右正本證明與原本無異
如不服本判決應於送達後十日內向本院提出上訴狀
                                      書記官  蕭  詩  穎
中      華      民        國         九十        年  十二   月    十    日
附錄本案論罪科刑法條全文
槍砲彈藥刀械管制條例第十一條第四項：
未經許可，製造、販賣或運輸第四條第一項第一款所稱其他可發射金屬或子彈具有殺
傷力之各式槍砲者，處五年以上有期徒刑，併科新臺幣一千萬元以下罰金。
未經許可，轉讓、出租或出借前項所列槍砲者，處三年以上十年以下有期徒刑，併科
新臺幣七百萬元以下罰金。
意圖供自己或他人犯罪之用，而犯前二項之罪者，處無期徒刑或七年以上有期徒刑，
併科新臺幣一千萬元以下罰金。
未經許可，持有、寄藏或意圖販賣而陳列第一項所列槍砲者，處一年以上七年以下有
期徒刑，併科新臺幣七百萬元以下罰金。
第一項至第三項之未遂犯罰之。
槍砲彈藥刀械管制條例第十二條第四項
未經許可，製造、販賣或運輸子彈者，處一年以上七年以下有期徒刑，併科新臺幣五
百萬元以下罰金。
未經許可，轉讓、出租或出借子彈者，處六月以上五年以下有期徒刑，併科新臺幣三
百萬元以下罰金。
意圖供自己或他人犯罪之用，而犯前二項之罪者，處三年以上十年以下有期徒刑，併
科新臺幣七百萬元以下罰金。
未經許可，持有、寄藏或意圖販賣而陳列子彈者，處五年以下有期徒刑，併科新臺幣
三百萬元以下罰金。
第一項至第三項之未遂犯罰之。


司法院資訊處製作；財團法人民間司法改革基金會備份。
